---
title: "106-2 大數據分析方法 作業二"
output: github_document
author: Yi-Ju Tseng
---

作業完整說明[連結](https://docs.google.com/document/d/1aLGSsGXhgOVgwzSg9JdaNz2qGPQJSoupDAQownkGf_I/edit?usp=sharing)

學習再也不限定在自己出生的國家，台灣每年有許多學生選擇就讀國外的大專院校，同時也有人多國外的學生來台灣就讀，透過分析[大專校院境外學生人數統計(我國大學有多少境外生)](https://data.gov.tw/dataset/6289)、[大專校院本國學生出國進修交流數](https://data.gov.tw/dataset/24730)、[世界各主要國家之我國留學生人數統計表](https://ws.moe.edu.tw/Download.ashx?u=C099358C81D4876CC7586B178A6BD6D5062C39FB76BDE7EC7685C1A3C0846BCDD2B4F4C2FE907C3E7E96F97D24487065577A728C59D4D9A4ECDFF432EA5A114C8B01E4AFECC637696DE4DAECA03BB417&n=4E402A02CE6F0B6C1B3C7E89FDA1FAD0B5DDFA6F3DA74E2DA06AE927F09433CFBC07A1910C169A1845D8EB78BD7D60D7414F74617F2A6B71DC86D17C9DA3781394EF5794EEA7363C&icon=..csv)可以了解103年以後各大專院校國際交流的情形。請同學分析以下議題，並以視覺化的方式呈現分析結果，呈現103年以後大專院校國際交流的情形。



## 來台境外生分析
### 資料匯入與處理
```{r dataloadToTWN}
library(readr)
library(dplyr)
library(ggplot2)
library(choroplethrMaps)
library(choroplethr)
library(ggmap)
library(maps)
library(rgdal)
library(rgeos) 
library(maptools)
library(plotly)
library(knitr)
library(jsonlite)
#匯入境外生來台資料(國別)(第一題)
Data103<- read_csv("C:/Users/hh770/Downloads/25f64d5125016dcd6aed42e50c972ed0_export.csv")
Data104<- read_csv("C:/Users/hh770/Downloads/104_ab104_C.csv")
Data105<- read_csv("C:/Users/hh770/Downloads/105_ab105_C.csv")
Data106<- read_csv("C:/Users/hh770/Downloads/106_ab105_C.csv")

#匯入境外生來台資料(校別)(第一題)
Data103a<-read_csv("C:/Users/hh770/Downloads/103_ab103_S.csv")
Data104a<-read_csv("C:/Users/hh770/Downloads/104_ab104_S.csv")
Data105a<-read_csv("C:/Users/hh770/Downloads/105_ab105_S.csv")
Data106a<-read_csv("C:/Users/hh770/Downloads/106_ab105_S.csv")

#匯入大專校院本國學生出國進修交流數(第四題)
Student_RPT<- read.csv("C:/Users/hh770/Downloads/Student_RPT_07 .csv")


```

### 哪些國家來台灣唸書的學生最多呢？ 
```{r ToTWNCountry}
#這是R Code Chunk

#(第一題第一小題)哪些國家來台灣唸書的學生最多呢？請取出前十名的國家與總人數，由大到小排序
#加總各國境外生總人數(第一題)
Data103$ForeignStudentSum103<-0
for (n in 1:149) {
  Data103[n,12]<-sum(Data103[n,3:11])
}
Data104$ForeignStudentSum104<-0
for (n in 1:159) {
  Data104[n,12]<-sum(Data104[n,3:11])
}
Data105$ForeignStudentSum105<-0
for (n in 1:165) {
  Data105[n,12]<-sum(Data105[n,3:11])
}
Data106$ForeignStudentSum106<-0
for (n in 1:167) {
  Data106[n,12]<-sum(Data106[n,3:11])
}
#以國家為基準結合四個年度的境外生人數(第一題)
CountryBaseSum103<-Data103[,c("國別","ForeignStudentSum103")]
CountryBaseSum104<-Data104[,c("國別","ForeignStudentSum104")]
CountryBaseSum105<-Data105[,c("國別","ForeignStudentSum105")]
CountryBaseSum106<-Data106[,c("國別","ForeignStudentSum106")]
CountryBaseSum<-merge(CountryBaseSum103,CountryBaseSum104,by="國別",all=T)
CountryBaseSum<-merge(CountryBaseSum,CountryBaseSum105,by="國別",all=T)  
CountryBaseSum<-merge(CountryBaseSum,CountryBaseSum106,by="國別",all=T)
CountryBaseSum$CountrySum<-0
for (n in 1:177) {
  CountryBaseSum[n,6]<-sum(CountryBaseSum[n,2:5],na.rm = T)#加總四個年度資料
}

head(arrange(CountryBaseSum,desc(CountrySum)),10)
knitr::kable(head(arrange(CountryBaseSum,desc(CountrySum)),10))

```

### 哪間大學的境外生最多呢？
```{r ToTWNUniversity}
#這是R Code Chunk
Data103a$`非學位生-大陸研修生`<-gsub("…",NA,Data103a$`非學位生-大陸研修生`)
Data104a$`非學位生-大陸研修生`<-gsub("…",NA,Data104a$`非學位生-大陸研修生`)
Data103a$SchoolForeignStudentSum103<-0
for (n in 1:153) {
  Data103a[n,13]<-sum(Data103a[n,4:9],na.rm = T)
}
Data104a$SchoolForeignStudentSum104<-0
Data104a$`非學位生-大陸研修生`<-as.numeric(Data104a$`非學位生-大陸研修生`)
for (n in 1:154) {
  Data104a[n,13]<-sum(Data104a[n,4:10],na.rm = T)
}
Data105a$SchoolForeignStudentSum105<-0
for (n in 1:154) {
  Data105a[n,13]<-sum(Data105a[n,4:10],na.rm = T)
} 
Data106a$SchoolForeignStudentSum106<-0
for (n in 1:154) {
  Data106a[n,13]<-sum(Data106a[n,4:10],na.rm = T)
}

#以學校為基準結合四個年度的境外生人數(第一題)
SchoolBaseSum103<-Data103a[,c("學校名稱","SchoolForeignStudentSum103")]
SchoolBaseSum104<-Data104a[,c("學校名稱","SchoolForeignStudentSum104")]
SchoolBaseSum105<-Data105a[,c("學校名稱","SchoolForeignStudentSum105")]
SchoolBaseSum106<-Data106a[,c("學校名稱","SchoolForeignStudentSum106")]
SchoolBaseSum<-merge(SchoolBaseSum103,SchoolBaseSum104,by="學校名稱",all=T)
SchoolBaseSum<-merge(SchoolBaseSum,SchoolBaseSum105,by="學校名稱",all=T)
SchoolBaseSum<-merge(SchoolBaseSum,SchoolBaseSum106,by="學校名稱",all=T)
SchoolBaseSum$SchoolSum<-0
for(n in 1:177){
  SchoolBaseSum[n,6]<-sum(SchoolBaseSum[n,2:5],na.rm = T)#加總四個年度資料
}

head(arrange(SchoolBaseSum,desc(SchoolSum)),10)
knitr::kable(head(arrange(SchoolBaseSum,desc(SchoolSum)),10))

```

### 各個國家來台灣唸書的學生人數條狀圖
```{r ToTWNCountryBar}
#這是R Code Chunk
#(第二題)用bar chart呈現各個國家(全部)來台灣唸書的學生人數
ggplot(CountryBaseSum,
       aes(x=國別,y=CountrySum))+
  geom_bar(stat = "identity")+
  labs(x="國家",y="總計",title="各個國家來台灣念書的學生人數")+
  theme(axis.text.x = element_text(size = 6,angle = 90))+
  theme(panel.border = element_blank())
```

### 各個國家來台灣唸書的學生人數面量圖
```{r ToTWNCountryMap}
#這是R Code Chunk
```

## 台灣學生國際交流分析

### 資料匯入與處理
```{r dataloadFromTWN}
#這是R Code Chunk
#匯入世界各主要國家之我國留學生人數統計表(第七題)
StudyAbord105<- read_csv("C:/Users/hh770/Downloads/105abc .csv")
StudyAbord105<-StudyAbord105[,-c(4,5,6)]
```

### 台灣大專院校的學生最喜歡去哪些國家進修交流呢？
```{r FromTWNCountry}
#這是R Code Chunk
#(第四題第一小題)大專院校的學生最喜歡去哪些國家交流？請取出前十名的國家與總人數，由大到小排序
PRTCountrySum<-group_by(Student_RPT,對方學校.機構.國別.地區.)%>%
  summarise(countrycount=sum(小計))
head(arrange(PRTCountrySum,desc(countrycount)),10)
knitr::kable(head(arrange(PRTCountrySum,desc(countrycount)),10))
```

### 哪間大學的出國交流學生數最多呢？
```{r FromTWNUniversity}
#這是R Code Chunk
PRTSchoolSum<-group_by(Student_RPT,學校名稱)%>%
  summarise(schoolcount=sum(小計))
head(arrange(PRTSchoolSum,desc(schoolcount)),10)
knitr::kable(head(arrange(PRTSchoolSum,desc(schoolcount)),10))
```

### 台灣大專院校的學生最喜歡去哪些國家進修交流條狀圖
```{r FromTWNCountryBar}
#這是R Code Chunk
#(第五題)請用bar chart呈現台灣大專院校(全部)的學生去各國家進修交流人數
ggplot(PRTSchoolSum,
       aes(x=學校名稱,y=schoolcount))+
  geom_bar(stat = "identity")+
  labs(x="學校名稱",y="總計",title="台灣大專院校的學生去各國家進修交流人數")+
  theme(axis.text.x = element_text(size = 6,angle = 90))+
  theme(panel.border = element_blank())
```

### 台灣大專院校的學生最喜歡去哪些國家進修交流面量圖
```{r FromTWNCountryMap}
#這是R Code Chunk
```

## 台灣學生出國留學分析

### 資料匯入與處理
```{r dataloadFromTWNAb}
#這是R Code Chunk
```

### 台灣學生最喜歡去哪些國家留學呢？
```{r FromTWNAb}
#這是R Code Chunk

#(第七題)台灣學生最喜歡去哪些國家留學呢？請取出前十名的國家與總人數，由大到小排序
head(arrange(StudyAbord105,desc(總人數)),10)
knitr::kable(head(arrange(StudyAbord105,desc(總人數)),10))
```

### 台灣學生最喜歡去哪些國家留學面量圖
```{r FromTWNAbMap}
#這是R Code Chunk
```

## 綜合分析

請問來台讀書與離台讀書的來源國與留學國趨勢是否相同(5分)？想來台灣唸書的境外生，他們的母國也有很多台籍生嗎？請圖文並茂說明你的觀察(10分)。